臺灣臺北地方法院民事裁定　　　　　　　94年度簡抗字第29號
抗　告　人　興都實業有限公司
法定代理人　甲○○
相　對　人　禾栩企業有限公司
法定代理人　乙○○
上列當事人間請求確定訴訟費用額事件，抗告人對於民國93年12
月24日本院台北簡易庭93年度北簡聲字第427號裁定提起抗告，
本院裁定如下：
    主  文
抗告駁回。
抗告費用由抗告人負擔。
    理  由
一本件抗告意旨以：台北簡易庭92年度北簡字第22999號判決相
  對人禾栩企業有限公司 (下稱禾栩公司)應給付新台幣 (下同
  )1,946,000 元予抗告人興都實業有限公司 (下稱興都公司)，
  93年北簡聲字第427號確定訴訟費用額裁定抗告人興都公司負
  擔訴訟費用72%，依計算確定之金額為50,616元，請鈞院裁定
  ：抗告人興都公司所須負擔之訴訟費用，由相對人禾栩公司所
  積欠之貨款餘額中扣除。
二經查：
  (一)本院台北簡易庭92年度北簡字第22999號確認支票債權不存
    在事件，原告禾栩公司請求確認被告興都公司持有原告禾栩
    公司所簽發面額為6,996,886元之支票債權不存在，判決主
    文為：「確認被告持有原告所簽發．．．面額新台幣
    6,996,886元之支票債權，於超過美元144,401.40元部分不
    存在。原告其餘之訴駁回。訴訟費用由被告負擔72%，餘由
    原告負擔。」該判決兩造未上訴而確定。
  (二)本院台北簡易庭93年北簡聲字第427號確定訴訟費用額事件
    ，聲請人禾栩公司以興都公司為相對人，因92年度北簡字第
    22999號判決已確定而聲請確定訴訟費用額，裁定主文為：
    「本件相對人 (即興都公司)應負擔之訴訟費用額確定為新
    台幣50,616元，及自本裁定送達之翌日至清償日止，按年息
    5%計算之利息。」
  (三)民事訴訟法第91條第1項規定：「法院未於訴訟費用之裁判
    確定其費用額者，第一審受訴法院於該裁判有執行力後，應
    依聲請以裁定確定之。」第3項規定：「依第1項確定之訴
    訟費用額，應於裁定送達之翌日起，加給按法定利率計算之
    利息。」民法第203條規定：「應付利息之債務，其利率未
    經約定，亦無法律可據者，週年利率為5%。」原審依原確定
    判決所定比例（72%），確定相對人應負擔之訴訟費用額並
    無違誤。
  (四)抗告人雖謂「請鈞院裁定：抗告人興都公司所須負擔之訴訟
    費用，由相對人禾栩公司所積欠之貨款餘額中扣除。」惟此
    與本件應負擔之訴訟費用額無涉，原審或本院無從為該等裁
    定。
三綜上所述，原裁定命抗告人負擔訴訟費用額50,616元及自原裁
  定送達之翌日至清償日止按年息5%計算之利息，於法並無不合
  ，抗告人之抗告為無理由，應予駁回。
四結論：本件抗告為無理由，依民事訴訟法第436條之32、第495
  條之1第1項、第449條第1項、第78條，裁定如主文。
中　　華　　民　　國　 　94　　年　　4　　月　　28　　日
                     民事第五庭審判長法官　吳青蓉
                  　　　　　　　　　 法官　張松鈞
                                     法官  周美雲
以上正本係照原本作成
不得抗告
中　　華　　民　　國　 　94　　年　　4　　月　　28　　日
                       　　　　　　書記官　黃菀茹
